---
title: "R Notebook"
output: html_notebook
---

Đọc dữ liệu từ file
```{r}
data <- read.table("testdata1.txt", header = TRUE, sep = ",", stringsAsFactors = TRUE)
# data <- read.table("testdata2.txt", header = TRUE, sep = ",", stringsAsFactors = TRUE)
# data <- read.table("testdata3.txt", header = TRUE, sep = ",", stringsAsFactors = TRUE)
data
```
1.
```{r}
summary(data)
any(is.na(data))
```
2.
```{r}
data_clean <- na.omit(data)
```
3. Kiểm tra dữ liệu mới có cân bằng không
```{r}
table(data_clean$way)
```
4. Kiểm tra tính chuẩn của dữ liệu bằng phân tích phần dư

- Tính phần dư
```{r}
residuals <- residuals(lm(petrol ~ way, data = data_clean))
```

- QQplot
```{r}
qqnorm(residuals)
qqline(residuals, col = "red")
```

- Kiểm định Shapiro-Wilk

```{r}
shapiro.test(residuals)
```
Kiểm định Kolmogorov-Smirnov
```{r}
ks.test(residuals, "pnorm", mean = mean(residuals), sd = sd(residuals))
```

- histogram
```{r}
hist(residuals, breaks = 10, col = "skyblue", main = "Histogram of Residuals", xlab = "Residuals")

```


5. Kiểm tra phương sai bằng phân tích phần dư
- Vẽ boxplot

```{r}
boxplot(petrol ~ way, data = data_clean, main = "Boxplot of Petrol Consumption by Way", col = "lightblue")
```



- Levene's test
```{r}
library(car)
leveneTest(petrol ~ way, data = data_clean)
```

6. Tính trung bình theo nhóm

```{r}
group_means <- aggregate(petrol ~ way, data = data_clean, mean)
print(group_means)
```





7. Dùng TukeyHSD để kiểm tra độ chênh lệch trung bình giữa các nhóm

```{r}
fit <- aov(petrol ~ way, data = data_clean)
tukey <- TukeyHSD(fit)
print(tukey)
```


- Vẽ biểu đồ TukeyHSD


```{r}
plot(tukey)
```











