---
title: "R Notebook"
output: html_notebook
---

Thực hiện các yêu cầu với bộ dữ liệu cars gồm 50 quan sát về dist (khoảng cách dừng (ft)) và speed (tốc độ (mph)).   trong gói lệnh datasets:
- Chia bộ dữ liệu cars thành hai bộ dữ liệu con: training (65%) và testing (35%)
- Phân tích hồi quy tuyến tính của biến dist theo speed  trên bộ dữ liệu training.
- Đánh giá trên bộ dữ liệu testing.

```{r}
library(datasets)
data = cars
```

- Chia bộ dữ liệu cars thành hai bộ dữ liệu con: training (65%) và testing (35%)
```{r}
size = nrow(data)
set.seed(1)

sample = sample(c(TRUE, FALSE), size = size, replace = TRUE, prob = c(0.65, 0.35))
sample

train = data[sample,]
test = data[!sample,]
```
- Phân tích hồi quy tuyến tính của biến dist theo speed  trên bộ dữ liệu training.


```{r}
lm1 = lm(dist ~ speed, data = train)
summary(lm1)
```
- Đánh giá trên bộ dữ liệu testing.

R^2 = 1 - (RSS/TSS)
yh = a0h + a1h * x
TSS (Total sum of square) = sum( [y - mean(y)]^2 )
RSS = sum( [y - yh]^2 )

=> R^2 càng gần 1 càng tốt

```{r}
y = test$dist
yh = lm1$coefficients[1] + lm1$coefficients[2] * test$speed

TSS = sum((y- mean(y))^2)
RSS = sum((y - yh)^2)

R_2 = 1 - (RSS/TSS)
R_2
```
=> Testing: R2 = 0.5593682 
   Training: R2 = 0.7237
=> Bộ data testing là ko tốt vì giá trị R2 bị giảm so với bộ training







