---
title: "R Notebook"
output: html_notebook
---

Sử dụng bộ dữ liệu Boston trong gói lệnh MASS bao gồm 14 biến liên quan đến
giá trị nhà ở vùng ngoại ô ở Boston và hàm step, phân tích hồi quy bội của biến
medv (giá nhà trung bình – đơn vị: nghìn $) theo các biến còn lại.
a) Đưa ra mô hình hồi quy tuyến tính “forward” và “ backward” tốt nhất.
b) Khi phân tích “forward”, nếu biến medv được biểu diễn theo hai biến thì đó
là những biến nào?
c) Khi phân tích “backward”, kiểm định xem các hệ số trong mô hình hồi quy
tuyến tính thu được có thực sự khác 0 không? Phần dư có tuân theo phân
phối chuẩn với giá trị trung bình bằng 0 không?

```{r}
library(MASS)
data = Boston
```

a) Đưa ra mô hình hồi quy tuyến tính “forward” và “ backward” tốt nhất.
```{r}
only = lm(medv ~ 1, data = data)
all = lm(medv ~ ., data = data)

forward = step(only, scope = formula(all), direction = "forward", trace = 0)
backward = step(all, scope = formula(only), direction = "backward", trace = 0)
```
b) Khi phân tích “forward”, nếu biến medv được biểu diễn theo hai biến thì đó
là những biến nào?

```{r}
anova(forward)
```
           Df  Sum Sq Mean Sq   F value    Pr(>F)    
lstat       1 23243.9 23243.9 1036.1986 < 2.2e-16 ***
rm          1  4033.1  4033.1  179.7917 < 2.2e-16 ***

=> lstat & rm

c) Khi phân tích “backward”, kiểm định xem các hệ số trong mô hình hồi quy
tuyến tính thu được có thực sự khác 0 không? Phần dư có tuân theo phân
phối chuẩn với giá trị trung bình bằng 0 không?











