---
title: "R Notebook"
output: html_notebook
---

1. Cho bộ dữ liệu Australian Institute of Sport (file excel đính kèm). Sử dụng phần mềm
thống kê R/Rstudio, hãy:
a. Viết phương trình đường thẳng hồi quy tuyến tính của BMI theo Wt.
b. Phần dư có phân bố chuẩn với giá trị trung bình bằng 0 không?
c. Tìm khoảng tin cậy 90% cho các hệ số hồi quy.
d. Các hệ số hồi quy có thực sự khác 0 không? Nếu tồn tại hệ số hồi quy bằng 0,
   xác định lại ước lượng của các hệ số trong mô hình hồi quy tuyến tính mới.

```{r}
data = read.csv("C:\\Users\\Admin\\Desktop\\study\\coding-adventure\\R\\revision\\Australian Institute of Sport.csv")
```

a. Viết phương trình đường thẳng hồi quy tuyến tính của BMI theo Wt.
```{r}
lm1 = lm(BMI ~ Wt, data =data)
lm1
```
b. Phần dư có phân bố chuẩn với giá trị trung bình bằng 0 không?

  - Kiểm tra phân bố chuẩn phần dư 
```{r}
e = residuals(lm1)
shapiro.test(e)

```
 => p-value = 0.02 < 0.05 => Bác bỏ H0: phần dư ko theo pp chuẩn
 
  - Giá trị trung bình có bằng 0?
```{r}
wilcox.test(e)
```
  => p-value = 0.6119 => Chấp thuận H0


c. Tìm khoảng tin cậy 90% cho các hệ số hồi quy.
```{r}
confint(lm1, level = 0.9)
```

                  5 %       95 %
(Intercept) 8.9284788 10.8836001
Wt          0.1611643  0.1867939


d. Các hệ số hồi quy có thực sự khác 0 không? Nếu tồn tại hệ số hồi quy bằng 0,
   xác định lại ước lượng của các hệ số trong mô hình hồi quy tuyến tính mới.
   
   - Hệ số hồi quy khác 0 hay không?
```{r}
summary(lm1)
```

Coefficients:
            Estimate Std. Error t value Pr(>|t|)    
(Intercept) 9.906039   0.591562   16.75   <2e-16 ***
Wt          0.173979   0.007755   22.43   <2e-16 ***


=> p-value < 0.05 => Bác bỏ H0


2. Sinh ngẫu nhiên 1000 giá trị của biến X từ phân phối chuẩn N(158; 25) và 1000 giá trị
của biến Y từ phân phối chuẩn N(59; 9).
a. Viết phương trình đường thẳng hồi quy tuyến tính của X theo Y.
b. Phần dư có phân bố chuẩn với giá trị trung bình bằng 0 không?
c. Với Y = 57.5, đưa ra dự đoán về giá trị của X và khoảng tin cậy 95% cho giá trị trung
bình của X.



```{r}
set.seed(1)
X = rnorm(1000, 158, sqrt(25))
Y = rnorm(1000, 59, sqrt(9))
df = data.frame(X, Y)
```


a. Viết phương trình đường thẳng hồi quy tuyến tính của X theo Y.
```{r}
lm2 = lm(X ~ Y)
lm2
```

X = 157.31589 + 0.01062 * Y

b. Phần dư có phân bố chuẩn với giá trị trung bình bằng 0 không?
```{r}
res = residuals(lm2)
shapiro.test(res)
```
  - p-value = 0.7213 => Chấp nhận H0: phần dư có phân phối chuẩn

```{r}
t.test(res)
```

  - p-value = 1 => chấp thuận H0: Phần dư có GTTB = 0
  
c. Với Y = 57.5, đưa ra dự đoán về giá trị của X và khoảng tin cậy 95% cho giá trị trung
bình của X.
```{r}
predict(lm2, data.frame(Y = 57.5), interval = "confidence")
```
      fit     lwr      upr
1 157.9264 157.572 158.2807



