---
title: "R Notebook"
output: html_notebook
---

Câu 1. Cho bộ dữ liệu về 5 chỉ số sức khỏe của 100 vận động viên nữ tại Viện Thể thao Úc.
Mô tả biến:
 RCC - Số lượng hồng cầu (triệu tế bào/cm3)
 WCC - Số lượng bạch cầu (triệu tế bào/cm3)

 XBfat - Tỷ lệ mỡ cơ thể (%)
 Ht - Chiều cao (cm)
 Wt - Cân nặng (kg)
(a) Nhập dữ liệu vào R/RStudio.
(b) Giải thuật từng bước step backward để tìm mô hình biểu diễn RCC theo các biến còn
lại "phù hợp" nhất. Viết phương trình hồi quy tuyến tính.
(c) Kiểm định xem các hệ số trong mô hình hồi quy tuyến tính thu được có thực sự khác
0 không?
(d) Phần dư có tuân theo phân phối chuẩn với giá trị trung bình bằng 0 không?


(a) Nhập dữ liệu vào R/RStudio.
```{r}
library(ISLR)
library(boot)
data = read.csv("C:\\Users\\Admin\\Desktop\\study\\coding-adventure\\R\\revision\\ChiSoSucKhoe.csv")
data
```

(b) Giải thuật từng bước step backward để tìm mô hình biểu diễn RCC theo các biến còn
lại "phù hợp" nhất. Viết phương trình hồi quy tuyến tính.


```{r}
only = lm(RCC ~ 1, data = data)
all = lm(RCC ~ ., data = data)

backward = step(all, scope = formula(only), direction = "backward", trace = 0)
backward
```
=> RCC = 4.900690 + WCC * 0.035458 + XBfat * -0.039417 + Ht * -0.006064 + Wt * 0.015871


(c) Kiểm định xem các hệ số trong mô hình hồi quy tuyến tính thu được có thực sự khác
0 không?


```{r}
summary(backward)
```
BT: Kiểm định hệ số
H0: Ht = 0 || H1: Ht != 0
Do p-value = 0.1547 > 0.05
=> Chấp thuận H0 => Hệ số Ht = 0

Viết lại PT:
```{r}
lm1 = lm(RCC ~ WCC + XBfat + Wt, data = data)
```
Coefficients:
(Intercept)          WCC        XBfat           Wt  
    4.02830      0.03629     -0.03765      0.01254  

(d) Phần dư có tuân theo phân phối chuẩn với giá trị trung bình bằng 0 không?
```{r}
res = residuals(lm1)
shapiro.test(res)
```
BT: Phần dư có theo pp chuẩn ko.
H0: Phần dư theo pp chuẩn || H1: Phần dư ko theo pp chuẩn
Do p-value = 3.779^-5 < 0.05
=> Bác bỏ H0 => Phần dư ko theo pp chuẩn


=================================================================================

Câu 2. Với cùng 1 seed sinh số ngẫu nhiên, hãy sinh 1000 giá trị ngẫu nhiên của biến X
biết X ∼ N(165, 25); sinh 1000 giá trị ngẫu nhiên của E biết E ∼ N(0, 1); và tạo ra 1000
giá trị tương ứng của Y từ phương trình Y = X^3 − 2X^2 + X + E. Kết quả thu được là bộ
dữ liệu gồm 1000 cặp giá trị (X, Y ).


```{r}
set.seed(1)
X = rnorm(1000, 165, sqrt(25))
E = rnorm(1000, 0, 1)
Y = X^3 - 2 * X^2 + X + E

data = data.frame(X, Y)
data
```

(a) Chạy kiểm chứng chéo LOOCV cho 5 mô hình biểu diễn Y theo X dưới đây
(i) Y = α0 + α1X + 
(ii) Y = α0 + α1X + α2X^2 + 
(iii) Y = α0 + α1X + α2X^2 + α3X^3 + 
(iv) Y = α0 + α1X + α2X^2 + α3X^3 + α4X^4 + 
(v) Y = α0 + α1X + α2X^2 + α3X^3 + α4X^4 + α5X^5 +


```{r}
cvv_errors = rep(0, 5) #vector length 5, filled with 0
for (i in 1:5) {
  glmfit = glm(Y ~ poly(X, i), data = data)
  delta = cv.glm(data, glmfit)$delta
  cv_error = delta[1]
  cv_errors[i] = cv_error
}
cv_errors
```
=> Bậc 3 có số MSE bé nhất = 1.083429e+00



================================================================================
Câu 3. Xem xét bộ dữ liệu motor trong thư viện boot.
(a) Gọi μˆ và ˆσ^2là ước lượng cho kỳ vọng và phương sai của biến times. 
Tính các ước lượng đó.
(b) Biết độ lệch chuẩn (standard error ) của μˆ là e = sqrt(delta^2)/sqrt(n)
(n là số quan sát của times).
Tìm e.
(c) Sử dụng bootstrap để ước lượng độ lệch chuẩn của μˆ. So sánh với kết quả ý (b).
(d) Dựa vào kết quả ý (c), tìm khoảng tin cậy 90% cho kỳ vọng của times. So sánh kết

```{r}
data = motor
data
```

(a) Gọi μˆ và ˆσ^2 là ước lượng cho kỳ vọng và phương sai của biến times. 
Tính các ước lượng đó.
```{r}
mean_h = mean(data$times)
var_h = var(data$times)
```

(b) Biết độ lệch chuẩn (standard error ) của μˆ là e = sqrt(delta^2)/sqrt(n)
(n là số quan sát của times).
Tìm e.

```{r}
e = sqrt(mean_h/nrow(data))
```


(c) Sử dụng bootstrap để ước lượng độ lệch chuẩn của μˆ. So sánh với kết quả ý (b).

```{r}
e_fn = function(data, index) {
  mean_h = mean(data$times[index])
  e = sqrt(mean_h/nrow(data))
  return (e)
}

boot(data = data, e_fn, R = 1000)

```
=> e = 0.5249113
=> 


