---
title: "buoi6"
output: html_document
date: "2024-10-22"
---

```{r}
library("TSA")
data(oil.price)
plot(oil.price, type="l")
```

```{r}
x_log_diff = diff(log(oil.price))
plot(x_log_diff, type="l")
```

------------------------------------------------------------------------

kiểm định tính dừng của chuỗi tgian (Chỉ xem xét tính dừng của chuỗi tgian khi chuỗi đó có tính dừng) H0: Chuỗi tgian không là chuỗi dừng H1: Chuỗi tgian là chuỗi dừng

```{r}
library(tseries)
adf.test(oil.price)
# gvhgvhgv
```

-> Do p-value = 0.99 > 0.5 nên ko có cơ sở để bác bỏ H0 -> Ko có cơ sở để nói chuỗi oil.price là chuỗi dừng

=> Biến đổi chuỗi tgian. Đơn giản nhất, xem xét chuỗi yt = xt - xt-1

---
Bài toán kiểm định: 
H0: Chuỗi diff(oil.price) ko có tính dừng
H1: Chuỗi diff(oil.price) có tính dừng

```{r}
plot(diff(oil.price))
adf.test(diff(oil.price))
```

Do p-value = 0.01 < 0.05 nên bác bỏ H0 
=> Có cơ sở để nói rằng diff(oil.price) là chuỗi dừng

```{r}
library(astsa)
acf2(diff(oil.price))
```

```{r}
qqnorm(oil.price); qqline(oil.price)
shapiro.test(oil.price)

qqnorm(diff(oil.price)); qqline(diff(oil.price))
shapiro.test(diff(oil.price))
```

Do p-value của cả 2 hàm trên <0.05 -> Bác bỏ H0: Tuân theo pp chuẩn => Ko tuân theo pp chuẩn

```{r}
library(TSA)
eacf(diff(oil.price))
```
Dựa vào kq lệnh trên có thể dự đoán chuỗi diff(oil.price) là quá trình ARMA(0, 1)/MA(1) hoặc ARMA(1, 2); .....

```{r}
library(forecast)
auto.arima(diff(oil.price))
```
Dựa vào kq lệnh trên, có thể dự đoán chuỗi diff(oil.price) là một quá trình ARIMA(1, 0, 2)/ARMA(1, 2)
Hay chuỗi oil.price là một qtrinh ARIMA(1, 1, 2)
Có 4 dự đoán về qtrinh phù hợp với bộ dữ liệu
So sánh các qtrinh đó và đưa ra các dự đoán về gtri bộ dữ liệu trong tương lai



















