---
title: "BaiTap1"
output: pdf_document
date: "2023-02-14"
---
BTVN: Mô hình đúng: Y = 3 + 2X
Sinh ra 100 bộ (X, Y) từ phân bố chuẩn theo cách sau:
   
Y = 3 + 2*X
rnorm(n , mean = 0, sd = 1) 
rnorm là hàm phân bố chuẩn, đưa ra quan sát của biến ngẫu nghiên X thỏa mãn X ~ N(mean, sd^2)


```{r}
# 1. Khởi tạo 100 giá trị của X từ pp chuẩn N(1;1)
set.seed(1)
x = rnorm(100, 1, sqrt(1))
x

# 2. Khởi tạo 100 giá trị sai số e từ phân phối chuẩn N(0; 0.04)
e = rnorm(100, 0, sqrt(0.04))
e
# 3. tìm 100 giá trị của y theo x và e
y = 3 + 2*x + e
y

# y = 3 + 2x => biểu diễn y theo x
lm(y ~ x)

# kết quả sau khi chạy:
  # + hệ số tự do: 2.993
  # + hệ số của x: 2
  # => phương trình thu được: y = 2.993 + 2x gần đúng với mô hình đúng y = 3 + 2x


# x = (-3-y)/2 => biểu diễn x theo y
lm(x ~ y)

summary(lm(y ~ x))

```


**********************************************************************************************
Sử dụng thư viện "MASS" để truy cập đến dataset Boston
```{r}
library(MASS)
lmfit = lm(medv ~ lstat, data = Boston) # tạo ra mô hình tuyến tính 
lmfit
```


Bài toán: Kiểm định xem sai số có phân theo pp chuẩn với giá trị trung bình bằng 0 hay không?

```{r}

e = residuals(lmfit) #residuals() là một hàm lấy ra các phần dư (sai số) từ mô hình
e
shapiro.test(e) 
# kiểm tra xem một tập mẫu có tuân theo phân phối chuẩn (normal distribution) hay không
# Giá trị W sẽ được tính dựa trên các giá trị thống kê của tập dữ liệu. 
# Nếu giá trị W lớn hơn giá trị ngưỡng được xác định trước, thì tập dữ liệu sẽ được coi là tuân theo phân phối chuẩn.

# W = 0.87857



```







**********************************************************************************************
KIỂM ĐỊNH HỆ CÁC HỆ SỐ HỒI QUY CÓ KHÁC 0 KHÔNG?
y = alpha + beta*x



Bài toán 1:
H0: alpha = 0 vs H1: alpha != 0
Do p - value < 0.05 nên bác bỏ H0
=> KL: Với mức ý nghĩa 5%, có cơ sở để nói alpha != 0

Nếu alpha = 0 thì viết lại mô hình hồi quy tuyến tính y = beta * x

```{r}
lmfit1 = lm(medv ~ lstat)
lmfit1
predict(lmfit, data.frame(lstat = c(5,10,15)), interval = "confidence")
plot(lstat, medv)
abline()
```





