---
title: "BTTuan6"
output: html_document
date: "2023-03-19"
---

```{r setup, include=FALSE}
knitr::opts_chunk$set(echo = TRUE)
```

Sử dụng bộ dữ liệu Boston trong gói lệnh MASS bao gồm 14 biến liên quan đến
giá trị nhà ở vùng ngoại ô ở Boston và hàm step, phân tích hồi quy bội của biến
medv (giá nhà trung bình – đơn vị: nghìn $) theo các biến còn lại.

```{r}
library(MASS)
Boston
```

a. Đưa ra mô hình hồi quy tuyến tính “forward” và “ backward” tốt nhất.


```{r}
lm1 = lm(medv ~ 1, data = Boston) #mô hình đơn giản nhất (0 biến)
lm2 = lm(medv ~ ., data = Boston) #mô hình phức tạp nhất (tất cả các biến)
```

- foward
```{r}
forward = step(lm1, scope = formula(lm2), direction = "forward", trace = 0)

forward

```


=> medv = 36.341145004 - 0.522553457 * lstat + 3.801578840 * rm - 0.946524570 * ptratio - 1.492711460 * dis - 17.376023429 * nox + 2.718716303 * chas + 0.009290845 * black + 0.045844929 * zn - 0.108413345 * crim + 0.299608454 * rad - 0.011777973 * tax


-backward
```{r}
backward = step(lm2, scope = formula(lm1), direction = "backward", trace = 0)
backward
```

=> medv = 36.341145004 - 0.522553457 * lstat + 3.801578840 * rm - 0.946524570 * ptratio - 1.492711460 * dis - 17.376023429 * nox + 2.718716303 * chas + 0.009290845 * black + 0.045844929 * zn - 0.108413345 * crim + 0.299608454 * rad - 0.011777973 * tax

b. Khi phân tích “forward”, nếu biến medv được biểu diễn theo hai biến thì đó
là những biến nào?

```{r}
forward$anova
```

=> khi biểu diễn mô hình forward theo 2 biến thì 2 biến đó là lstat và rm

```{r}
lm3 = lm(medv ~ lstat + rm, data = Boston)
summary(lm3)
```

- Do p-value của mô hình ko tin cậy nên phải thiết kế mô hình khác mà ko có hệ số tự do

```{r}
lm3 = lm(medv ~ lstat + rm + 0, data = Boston)
summary(lm3)
```
c. Khi phân tích “backward”, kiểm định xem các hệ số trong mô hình hồi quy
tuyến tính thu được có thực sự khác 0 không? Phần dư có tuân theo phân
phối chuẩn với giá trị trung bình bằng 0 không?

-kiểm định xem các hệ số trong mô hình hồi quy tuyến tính thu được có thực sự khác 0 không?

```{r}
summary(backward)
```
BT: H0: Hệ số = 0 || H1: Hệ số != 0
=> Do p-value của các hệ số đều > 0.05 => Bác bỏ H0
=> Các hệ số đều != 0

- Phần dư có tuân theo phân phối chuẩn hay không?
```{r}
shapiro.test(residuals(backward))
```
BT: H0: phần dư theo pp chuẩn || H1: phần dư ko theo pp chuẩn

=> Do p-value < 0.05 => Bác bỏ H0 => phần dư không theo pp chuẩn

- giá trị trung bình của phần dư bằng 0 không?

```{r}
wilcox.test(residuals(backward))
```
BT: H0: Trung bình phần dư = 0 || H1: Trung bình phần dư != 0
=> Do p-value < 0.05 => Giá trị trung bình phần dư != 0


