---
title: "HQTT don tuan 3"
output: pdf_document
date: "2023-03-02"
---

```{r setup, include=FALSE}
knitr::opts_chunk$set(echo = TRUE)
```

## R Markdown
```{r}
data(cars)
```


1. Chia bộ dữ liệu cars thành hai bộ dữ liệu con: training (65%) và testing (35%)
```{r}
# sample() tạo ra bảng các giá trị dưa vào dữ liệu được đưa vào.
# sample(x, size, replace = FALSE, prob = NULL)


#Áp dụng để chia bộ dữ liệu thành 2 phần

#Tạo ra bảng các giá trị ngẫu nhiên true hoặc false

size = nrow(cars) 

sample = sample(c(TRUE, FALSE), size, replace = TRUE, prob = c(0.65, 0.35))
sample

# vector(c(TRUE, FALSE)): các giá trị trong bảng (có thể là bất kì giá trị nào)
# size : # số lượng phần tử trong bảng.
# replace: 
# prob: khoảng phân bố giữa các giá trị
```

=> Bảng sample lúc này sẽ bao gồm 50 (vì nrow(cars) = 50) giá trị TRUE/FALSE

=> Mỗi giá trị TRUE/FALSE sẽ tương ứng với một hàng trong bộ dữ liệu cars

Ví dụ: 

    speed dist 
1      4    2  TRUE
2      4   10  FALSE
...   ...  ...  ...


```{r}
table(sample)
set.seed(1)

training = cars[sample, ]
testing = cars[!sample, ]
testing
dim(training)
dim(testing)
```

+ training data: chỉ lấy những hàng trong bộ cars có chỉ số index là sample = TRUE.
Ví dụ: 
        speed dist 
1      4    2  TRUE
2      4   10  FALSE
...   ...  ...  ...

=> hàng 1 của bộ cars là TRUE

+testing data: tương tự với sample = FALSE

2. Phân tích hồi quy tuyến tính của biến dist theo speed trên bộ dữ liệu training.

```{r}
lmfit = lm(training$dist ~ training$speed)
lmfit

summary(lmfit)
```

y = -16.609  + 3.843*x


3. Đánh giá trên bộ dữ liệu testing.

R^2 = 1 - (RSS/TSS)

TSS (Total sum of square) = sum( [y - mean(y)]^2 )
RSS = sum( [y - a0h - a1h * x]^2 )

```{r}

y_h = lmfit$coefficients[1] + lmfit$coefficients[2] * testing$speed
tss = sum((testing$dist - mean(testing$dist))^2)
tss

rss = sum((testing$dist - y_h)^2)
rss

r2 = 1 - rss/tss
r2


```

=> Testing: R2 = 0.5593682 
   Training: R2 = 0.7237
=> Bộ data testing là ko tốt vì giá trị R2 bị giảm so với bộ training
