---
title: "Hoi_quy_tuyen_tinh_don"
output: pdf_document
date: "2023-02-14"
editor_options: 
  markdown: 
    wrap: 72
---

          BÀI 1

Đọc dữ liệu từ csv

```{r}
data = read.csv("C:\\Users\\ADMIN\\Downloads\\Australian Institute of Sport.csv", header = TRUE)
data

```

a.  Viết phương trình đường thẳng hồi quy tuyến tính của BMI theo Wt.

```{r}
lm1 = lm(data$BMI ~ data$Wt)
lm1
#=> BMI = 9.906 + 0.174*Wt
```

b.  Phần dư có phân bố chuẩn với giá trị trung bình bằng 0 không?

```{r}
# LẤY RA TẬP CÁC SAI SỐ (PHẦN DƯ) TỪ MODEL lm1
e = residuals(lm1)

## BT1: 
#     H0: e tuân theo pp chuẩn
#     H1: e ko tuân theo pp chuẩn
#   Dùng shakiro test để kiểm tra xem tập e có theo pp chuẩn hay không

shapiro.test(e)
```

Mặc định mức ý nghĩa 5% =\> alpha = 0.05 p-value = 0.0229 \< alpha =
0.05 =\> Bác bỏ H0 KL: VỚI MỨC Ý NGHĨA 5%, CÓ CỞ SỞ ĐỂ NÓI TẬP e KO TUÂN
THEO PP CHUẨN

```{r}
## BT2: nếu e tuân theo pp chuẩn thì kiểm định xem giá trị tb của e có bằng 0 không?
#     H0: E[e] = 0
#     H1: E[e] != 0
t.test(e, mu = 0) #mu: mean
```

=\> p-value = 1 \> alpha = 0.05 =\> chấp thuận H0

```{r}
#c. Tìm khoảng tin cậy 90% cho các hệ số hồi quy.
confint(lm1, level = 0.9) # khoảng tin cay

```

------------------------------------------------------------------------

      BÀI 2
      

Sinh ngẫu nhiên 1000 giá trị của biến X từ phân phối chuẩn N(158; 25) và
1000 giá trị của biến Y từ phân phối chuẩn N(59; 9). a. Viết phương
trình đường thẳng hồi quy tuyến tính của X theo Y. b. Phần dư có phân bố
chuẩn với giá trị trung bình bằng 0 không? c. Với Y = 57.5, đưa ra dự
đoán về giá trị của X và khoảng tin cậy 95% cho giá trị trung bình của
X. \*\*\*\*\*\*\*\*\*\*\*\*\*\*\*\*\*\*\*\*\*

a.  Viết phương trình đường thẳng hồi quy tuyến tính của X theo Y.

```{r}
set.seed(1)
x = rnorm(1000, 158, sqrt(25))
y = rnorm(1000, 59, sqrt(9))

lm2 = lm(x ~ y)
lm2


```

=\> x = 0.01062y + 157.31589

b.  Phần dư có phân bố chuẩn với giá trị trung bình bằng 0 không?

-   Phần dư có phân bố chuẩn không

```{r}
e = residuals(lm2)
shapiro.test(e)


```

p-value = 0.7213 \> alpha = 0.05 =\> Chấp thuận H0 KL: Với mức ý nghĩa
5%, có cơ sở để nói tập e tuân theo phân bố chuẩn

+Phần dư có phân bố chuẩn với giá trị trung bình bằng 0 không?

```{r}
t.test(e, mu = 0)
```

=\> p-value = 1 \> alpha = 0.05 =\> chấp thuận H0

```{r}
plot(x, y)
```

c.  Với Y = 57.5, đưa ra dự đoán về giá trị của X và khoảng tin cậy 95%
    cho giá trị trung bình của X.

+mô hình lm2: x = 0.01062y + 157.31589 #hàm predict nhận vào data mới (y
= 57.5) và trả về giá trị của x khi y = 57.5

```{r}
predict(lm2, data.frame(y = 57.5), interval = "confidence")
```
