---
title: "TH9"
output: html_document
date: "2023-04-18"
---

```{r setup, include=FALSE}
knitr::opts_chunk$set(echo = TRUE)
```

- Chia 2 bộ train và test
```{r}
library(ISLR)
library(caret)
library(ggplot2)
library(pROC)
train = (Smarket$Year < 2004)
Smarket

test = Smarket[!train, ]
```

- Tạo mô hình glmfit

```{r}
glmfit = glm(Direction ~ . - Year - Today, data = Smarket, family = binomial, subset = train)
glmfit

```


- Tạo 2 biến predict và Direction predict cho bộ test
+ test$pred là các kết quả dự đoán qua mô hình glmfit 
+ test$Dir_pred = "Up" || "Down" phụ thuộc vào biến pred có > ngưỡng c 
(VD : c = 0.53) hay không

```{r}
test$pred = predict(glmfit, test, type = "response")



test$Dir_pred = ifelse(test$pred > 0.53, "Up", "Down")
names(test)

head(test$pred)
head(test$Dir_pred)

# chuyển kiểu dữ liệu của dir_pred thành factor (Factors are the data objects 
# which are used to categorize the data and store it as levels.)
test$Dir_pred = as.factor(test$Dir_pred)
head(test$Direction)

```

- Thực hiện hồi quy logistic của biến Direction theo các biến khác, Direcrion có 
hai cấp độ: Down, Up. Hàm glm luôn quy định cấp độ đầu tiên tương ứng với 0, cấp 
độ thứ hai tương ứng với 1

- Xác suất sinh từ hàm predict() là P(Y = 1 | X) = P(Direction = "Up" | X)
```{r}
confusionMatrix(test$Dir_pred, test$Direction)

```

- Acc = (n(Down - Down) + n(Up - Up)) / n

- Sensitivity = n(Down - Down) / (n(Down - Down) + n(Up - Down)) = a / (a + c)
=> Độ nhạy: Tỉ lệ số lần dự đoán Down trong tổng số lần Down thực tế
  VD: sensitivity = 200 / (200 + 23)

- Specificity = n(Up - Up) / (n(Up - Up) + n(Down - Up))
=> Độ đặc hiệu: Tỉ lệ số lần dự đoán Up trong tổng số lần Up thực tế
  VD: specificity = 35 / (246 + 35)
  
- Độ chính xác thường được thấy tốt nhất ở ngưỡng c = 0.5, tạo một đường cong 
ROC quét qua tất cả các ngưỡng có thể và vẽ đồ thị gồm độ nhạy và độ đặc hiệu

VD: 
  Với ngưỡng c = 0.5, Acc = 0.466, Sensitivity = 0.8969, Độ đặc hiệu = 0.1245
  Với ngưỡng c = 0.6, Acc = 0.442, Sensitivity = 0.991, Độ đặc hiệu = 0.0071
  
  
  
```{r}
roc(test$Direction ~ test$pred, plot = TRUE, print.auc = TRUE)
```








