---
title: "REVISION"
output: html_document
date: "2023-03-27"
---

```{r setup, include=FALSE}
knitr::opts_chunk$set(echo = TRUE)
```


=========== BT tuần 2: Hồi quy tuyến tính đơn ================

1. Cho bộ dữ liệu Australian Institute of Sport (file excel đính kèm). Sử dụng
phần mềm thống kê R/Rstudio, hãy:
a. Viết phương trình đường thẳng hồi quy tuyến tính của BMI theo Wt.
b. Phần dư có phân bố chuẩn với giá trị trung bình bằng 0 không?
c. Tìm khoảng tin cậy 90% cho các hệ số hồi quy.
d. Các hệ số hồi quy có thực sự khác 0 không? Nếu tồn tại hệ số hồi quy bằng 0, 
xác định lại ước lượng của các hệ số trong mô hình hồi quy tuyến tính mới.


--------------------------------------------------------------------------------
```{r}

data_csv = read.csv("C:\\Users\\ADMIN\\Downloads\\Australian Institute of Sport.csv", header = TRUE)


```

a.Viết phương trình đường thẳng hồi quy tuyến tính của BMI theo Wt.
```{r}
lm1 = lm(BMI ~ Wt, data = data_csv)
lm1
```

 => BMI = 0.174 * Wt + 9.906


b. Phần dư có phân bố chuẩn với giá trị trung bình bằng 0 không?

```{r}
## + Lấy ra phần dư của mô hình lm1:
epsilon = residuals(lm1)
```

```{r}
## + Phần dư có pb chuẩn ko?
shapiro.test(epsilon)


```
H0: epsilon theo pp chuẩn || H1: epsilon ko theo pp chuẩn

=> Vì p-value thu được = 0.0229 < 0.05 => phần dư của mô hình không theo phân 
phối chuẩn

```{r}
# + Giá trị trung bình của phần dư có bằng 0 không?

t.test(epsilon, mu = 0)
```
H0: muy epsilon = 0 || muy epsilon != 0
Vì p-value = 1 > 0.05
=> Nếu phần dư tuân theo pp chuẩn thì gtri trung bình epsilon sẽ = 0

c. Tìm khoảng tin cậy 90% cho các hệ số hồi quy.
```{r}
confint(lm1, level = 0.9)

```
=> a0 thuộc khoảng (8.92, 10.88)
   a1 thuộc khoảng (0.16, 0.18)

d. Các hệ số hồi quy có thực sự khác 0 không? Nếu tồn tại hệ số hồi quy bằng 0,
xác định lại ước lượng của các hệ số trong mô hình hồi quy tuyến tính mới.

```{r}
summary(lm1)
```
Xét 2 bài toán:
BT1: 
H0: a0 = 0 | H1: a0 != 0
vì p-value < 0.05 => Bác bỏ H0 => a0 != 0

BT2:
H0: a1 = 0 | H1: a1 != 0
Vì p-value < 0.05 => Bác bỏ H0 => a1 != 0




2. Sinh ngẫu nhiên 1000 giá trị của biến X từ phân phối chuẩn N(158; 25) và 1000
giá trị của biến Y từ phân phối chuẩn N(59; 9).
a. Viết phương trình đường thẳng hồi quy tuyến tính của X theo Y.
b. Phần dư có phân bố chuẩn với giá trị trung bình bằng 0 không?
c. Với Y = 57.5, đưa ra dự đoán về giá trị của X và khoảng tin cậy 95% cho
giá trị trung bình của X.
--------------------------------------------------------------------------------
```{r}
set.seed(1)
x = rnorm(1000, mean = 158 , sqrt(25))
y = rnorm(1000, 59, sqrt(9))
df1 = data.frame(x, y)
lm2 = lm(x ~ y, data = df1)
lm2

```
=> x = 0.01062 * y + 157.31589

b. Phần dư có phân bố chuẩn với giá trị trung bình bằng 0 không?

```{r}
epsilon = residuals(lm2)

shapiro.test(epsilon)
```
H0: epsilon theo pp chuẩn | H1: epsilon ko theo pp chuẩn
vì p-value = 0.7213 > 0.05 
=> epsilon tuân theo pp chuẩn

```{r}
t.test(epsilon, mu = 0)
```
=> vif p-value > 0.05 => epsilon có gtri tb = 0

c. Với Y = 57.5, đưa ra dự đoán về giá trị của X và khoảng tin cậy 95% cho
giá trị trung bình của X.

```{r}
predict(lm2, data.frame(y = 57.5), interval = "confidence")
```

=> Giá trị của x với y = 57.5 ở mô hình lm2 sẽ nằm trong 
khoảng (157.572, 158. 2807)


============Tuần 3: HQTT đơn (tiếp)=============

Thực hiện các yêu cầu với bộ dữ liệu cars gồm 50 quan sát về dist (khoảng cách
dừng (ft)) và speed (tốc độ (mph)).   trong gói lệnh datasets:
- Chia bộ dữ liệu cars thành hai bộ dữ liệu con: training (65%) và testing (35%)
- Phân tích hồi quy tuyến tính của biến dist theo speed  trên bộ dữ liệu 
training.
- Đánh giá trên bộ dữ liệu testing.


--------------------------------------------------------------------------------

```{r}

```


- Chia bộ dữ liệu cars thành hai bộ dữ liệu con: training (65%) và testing (35%)

```{r}
set.seed(1)
sample = sample(c(TRUE, FALSE), size = nrow(cars), replace = TRUE, prob = c(0.65, 0.35))
sample


df = data.frame(cars, sample)
df

training = cars[sample, ]
test = cars[!sample, ]
training

```

- Phân tích hồi quy tuyến tính của biến dist theo speed  trên bộ dữ liệu
training.

```{r}
lm = lm(dist ~ speed, data = training)
lm

summary(lm)
```

=> dist = 3.843 * speed - 16.609


- Đánh giá trên bộ dữ liệu testing.

```{r}

y = test$dist
x = test$speed
y_h = lm$coefficients[1] + lm$coefficients[2] * x
lm$coefficients[1]
lm$coefficients[2]


rss = sum((y - y_h)^2)
tss = sum((y - mean(y))^2)

rss
tss

r_squared = 1 - rss/tss
r_squared

```

vì r_squared < 0.8 => bộ dữ liệu test không tốt


============THỰC HÀNH HỒI QUY TUYẾN TÍNH ĐA BIẾN================

Sử dụng bộ dữ liệu Boston trong gói lệnh MASS bao gồm 14 biến liên quan đến
giá trị nhà ở vùng ngoại ô ở Boston và hàm step, phân tích hồi quy bội của biến
medv (giá nhà trung bình – đơn vị: nghìn $) theo các biến còn lại.
a) Đưa ra mô hình hồi quy tuyến tính “forward” và “ backward” tốt nhất.
b) Khi phân tích “forward”, nếu biến medv được biểu diễn theo hai biến thì đó
là những biến nào?
c) Khi phân tích “backward”, kiểm định xem các hệ số trong mô hình hồi quy
tuyến tính thu được có thực sự khác 0 không? Phần dư có tuân theo phân
phối chuẩn với giá trị trung bình bằng 0 không?

--------------------------------------------------------------------------------
```{r}
library(MASS)
Boston
```


a) Đưa ra mô hình hồi quy tuyến tính “forward” và “ backward” tốt nhất.

```{r}
lm1 = lm(medv ~ 1, data = Boston)
lm2 = lm(medv ~ ., data = Boston)

forward = step(lm1, scope = formula(lm2), direction = "forward", trace = 0)
forward

backward = step(lm2, scope = formula(lm1), direction = "backward", trace = 0)
backward



```
b) Khi phân tích “forward”, nếu biến medv được biểu diễn theo hai biến thì đó
là những biến nào?

```{r}
forward$anova
```

=> 2 biến đó sẽ là lstat và rm

```{r}
lm3 = lm(medv ~ lstat + rm , data = Boston)
summary(lm3)
```
H0: a0 = 0 | H1: a0 != 0
vif p-value = 0.669 => chấp thuận H0 => a0 = 0

=> Viết lại phương trình hqtt 

```{r}
lm3 = lm(medv ~ lstat + rm + 0, data = Boston)
lm3
```
=> medv = -0.65 * lstat + 4.906 * rm

c) Khi phân tích “backward”, kiểm định xem các hệ số trong mô hình hồi quy
tuyến tính thu được có thực sự khác 0 không? Phần dư có tuân theo phân
phối chuẩn với giá trị trung bình bằng 0 không?

```{r}
summary(backward)
```

H0: Hệ số của mô hình = 0 | H1: Hệ số của mô hình != 0
=> do p-value của các hệ số đều < 0.05
=> Bác bỏ H0, chấp thuận H1
=> Hệ số của mô hình backward != 0

```{r}
epsilon = residuals(backward)

shapiro.test(epsilon)
```
H0: epsilon theo pp chuẩn | H1: epsilon ko theo pp chuẩn
=> Do p-value < 0.05 => epsilon ko theo pp chuẩn


==========TH Tuần 8==================

8.
(a). Generate a simulated data set as follows:

  > set.seed(1)
  > y=rnorm(100)
  > x=rnorm(100)
  > y=x-2*x^2+rnorm (100)

In this data set, what is n and what is p? Write out the model
used to generate the data in equation form.

(b). Create a scatterplot of X against Y . Comment on what you find.

(c). Set a random seed, and then compute the LOOCV errors that
result from fitting the following four models using least squares:

  i. Y = β0 + β1X + epsilon
  ii. Y = β0 + β1X + β2X^2 + epsilon
  iii. Y = β0 + β1X + β2X^2 + β3X^3 + epsilon
  iv. Y = β0 + β1X + β2X^2 + β3X^3 + β4X^4 + epsilon

Note you may find it helpful to use the data.frame() function
to create a single data set containing both X and Y .

(d). Repeat (c) using another random seed, and report your results.
Are your results the same as what you got in (c)? Why?

(e). Which of the models in (c) had the smallest LOOCV error? Is
this what you expected? Explain your answer.

(f). Comment on the statistical significance of the coefficient estimates that 
results from fitting each of the models in (c) using
least squares. Do these results agree with the conclusions drawn
based on the cross-validation results?


--------------------------------------------------------------------------------

(a). Generate a simulated data set as follows:

  > set.seed(1)
  > y=rnorm(100)
  > x=rnorm(100)
  > y=x-2*x^2+rnorm (100)

In this data set, what is n and what is p? Write out the model
used to generate the data in equation form.

```{r}
set.seed(1)
x = rnorm(100)
y = x - 2*x^2 + rnorm(100)
df = data.frame(x, y)
df
```

- n: Số quan sát: 100
- p: Số biến: 2 (x, y)
- mô hình: y = x - 2x^2 + e


(b). Create a scatterplot of X against Y . Comment on what you find.

```{r}
plot(x, y)
```

=> Đồ thị có dạng pt bậc 2: y = ax^2 + bx + c với a < 0


(c). Set a random seed, and then compute the LOOCV errors that
result from fitting the following four models using least squares:

  i. Y = β0 + β1X + epsilon
  ii. Y = β0 + β1X + β2X^2 + epsilon
  iii. Y = β0 + β1X + β2X^2 + β3X^3 + epsilon
  iv. Y = β0 + β1X + β2X^2 + β3X^3 + β4X^4 + epsilon

Note you may find it helpful to use the data.frame() function
to create a single data set containing both X and Y .

```{r}
library(boot)
set.seed(192)
cv_errors = rep(0, 4)
for (i in 1:4) {
  glm1 = glm(y ~ poly(x, i), data = df)
  error = cv.glm(df, glm1)$delta[1]
  
  cv_errors[i] = error
}

cv_errors
```

(d). Repeat (c) using another random seed, and report your results.
Are your results the same as what you got in (c)? Why?

(e). Which of the models in (c) had the smallest LOOCV error? Is
this what you expected? Explain your answer.

- model mô hình pt bậc 2 có sai số LOOCV nhỏ nhất = 0.9374. Đúng như dự đoán vì
đồ thị của x và y là một đường cong parabol.


9 . We will now consider the Boston housing data set, from the MASS
library.
(a) Based on this data set, provide an estimate for the population
mean of medv. Call this estimate ˆμ.
(b) Provide an estimate of the standard error of ˆμ. Interpret this
result.
Hint: We can compute the standard error of the sample mean by
dividing the sample standard deviation by the square root of the
number of observations.
(c) Now estimate the standard error of ˆμ using the bootstrap. How
does this compare to your answer from (b)?
(d) Based on your bootstrap estimate from (c), provide a 95 % confidence interval for the mean of medv. Compare it to the results
obtained using t.test(Boston$medv).
Hint: You can approximate a 95 % confidence interval using the
formula [ˆμ − 2SE(ˆμ), μˆ + 2SE(ˆμ)].
(e) Based on this data set, provide an estimate, ˆμmed, for the median
value of medv in the population.
(f) We now would like to estimate the standard error of ˆμmed. Unfortunately, there is no simple formula for computing the standard
error of the median. Instead, estimate the standard error of the
median using the bootstrap. Comment on your findings.
(g) Based on this data set, provide an estimate for the tenth percentile of medv in Boston suburbs. Call this quantity ˆμ0.1. (You
can use the quantile() function.)
(h) Use the bootstrap to estimate the standard error of ˆμ0.1. Comment on your findings.

```{r}
library(MASS)
Boston
```


(a) Based on this data set, provide an estimate for the population
mean of medv. Call this estimate u_h
```{r}
mu_h = mean(Boston$medv)
```

(b) Provide an estimate of the standard error of ˆμ. Interpret this
result.

Hint: We can compute the standard error of the sample mean by
dividing the sample standard deviation by the square root of the
number of observations.
```{r}
medv_sd = sd(Boston$medv) #standard deviation = sqrt(var(Boston$medv)) too
medv_sd
n = nrow(Boston) #number of observations

se = medv_sd / sqrt(n)
se
```
=> se = 0.4088611

(c) Now estimate the standard error of ˆμ using the bootstrap. How
does this compare to your answer from (b)?

```{r}
set.seed(1)
meanfn = function(data, index) {
  x = data$medv[index]
  return (mean(x))
}

boot(data = Boston, meanfn, R = 1000)
```

=> std error khi su dung bootstrap = 0.4156

=> xap xi cau b

(d) Based on your bootstrap estimate from (c), provide a 95 % confidence interval for the mean of medv. Compare it to the results


```{r}
t.test(Boston$medv)

```
=> mean = 22.53281
khoảng tin cậy của mean(medv) (21.72, 23.33)

