---
title: "TH Tuan 4"
output: html_document
date: "2023-02-28"
---

```{r setup, include=FALSE}
knitr::opts_chunk$set(echo = TRUE)
```

## R Markdown
1. chia bộ dữ liệu làm 2 phần: Training data & Test data
- Chọn ngẫu nhiên một phần của bộ dữ liệu làm training data (Thường theo 1 tỉ lệ cho trước)
- Phần còn lại làm test data
2. Trên training data:
- Phân tích hồi quy tuyến tính y = a0 + a1 * x + epsilon
- Đưa ra khoảng tin cậy beta cho a0 và a1
- Đánh giá hệ số của mô hình
- Đưa ra R và ước lượng của hệ số hồi quy (a0h và a1h : a1 mũ và a2 mũ)
3. Trên test data:
- Tính TSS (Total sum of square) = sum( [y - mean(y)]^2 ) # xét trên y
- Tính RSS = sum( [y - a0h - a1h * x]^2 ) # xét trên phần dư
- Tính R^2 = 1 - (RSS/TSS) (R: Hệ số tương quan mẫu - dùng để đo mức độ phụ thuộc tuyến tính của y và x)


```{r}
#load iris dataset
data(iris)

#make this example reproducible
set.seed(1)

#use 70% of dataset as training set and remaining 30% as testing set
sample = sample(c(TRUE, FALSE), nrow(iris), replace = TRUE, prob = c(0.7, 0.3))
sample

#bang tan so
table(sample)

train = iris[sample, ]
test = iris[!sample, ]

dim(train)
dim(test)

```


=> Bộ dữ liệu iris gồm 150 quan sát đã được chia thành 2 bộ dữ liệu con: train (106 quan sát) và test (44 quan sát)

2 .Viết mô hình hồi quy tuyến tính của sepal.length theo petal.length
```{r}
lmfit1 = lm(train$Sepal.Length ~ train$Petal.Length)
lmfit1


```

=> y = 4.2379 + 0.4286x

- Đưa ra khoảng tin cậy cho a0 và a1
```{r}
confint(lmfit1, level = 0.90)
```
=> khoảng tin cậy của a0 nằm trong khoảng (4.048066 , 4.4278086)
                      a1 nằm trong khoảng (0.384049 , 0.4730595)
                      
- Đánh giá hệ số mô hình (a0 , a1):
```{r}
summary(lmfit1)
```
BT: 
H0: a0 = 0 || H1: a1 != 0

=> vì p-value < 2.2e-16 < 0.05
=> Có đủ cơ sở để bác bỏ H0
=> hệ số mô hình là tốt

- Đưa ra R và ước lượng của hệ số hồi quy (a0h và a1h : a1 mũ và a2 mũ):
```{r}

#R^2 = 1 - (RSS/TSS)

#TSS (Total sum of square) = sum( [y - mean(y)]^2 )
#RSS = sum( [y - a0h - a1h * x]^2 )

tss = sum((Sepal.Length - mean(Sepal.Length))^2)
tss

rss = sum((Sepal.Length - 4.2379 - 0.4286 * Petal.Length )^2)
rss

r = 1 - rss/tss
sqrt(r)

```


