---
title: "THTuan7"
output: html_document
date: "2023-03-21"
---

```{r setup, include=FALSE}
knitr::opts_chunk$set(echo = TRUE)
```

```{r}
library(ISLR)
set.seed(1)

train = sample(392, 196) #sinh ra ngau nhien 196 gtri tu [1 - 392]
dim(Auto)
train


#

```

- phân tích hồi quy tuyến tính trên tập con của Auto gồm các giá trị tại quan sát thứ i (i thuộc train)
```{r}
lm = lm(mpg ~ horsepower, data = Auto, subset = train)
lm
```

- MSE = E((y - y_h)^2) được tính trên tập dữ liệu test = Auto \ Auto[train]
- Xét trên mô hình hồi quy tt: y = a + b*x
```{r}

MSE = mean((mpg - predict(lm, Auto))[-train]^2)
MSE
```

```{r}
lm2 = lm(mpg ~ poly(horsepower, 2), data = Auto, subset = train) #bieu dien theo phuong trinh bac 2
lm2
MSE = mean((mpg - predict(lm2, Auto))[-train]^2)
MSE
```
- Hàm glm giống hàm lm nhưng glm hỗ trợ kiểm chứng chéo (cross validation) (Hàm cv.glm())

```{r}
library(boot)
glfit = glm(mpg ~ horsepower, data = Auto)
#mpg = a0 + a1 * horsepower
glfit

cv_err = cv.glm(Auto, glfit)
cv_err$delta #MSE trước và sau khi hiệu chỉnh

```
- Sai số MSE của mô hình từ bậc 1 đến 5 với pp LOOCV 
```{r}
cv_errors = rep(0 , 5) #tạo vector chứa 5 ptu
for (i in 1:5) {
  glmfit = glm(mpg ~ poly(horsepower, i), data = Auto)
  cv_error = cv.glm(Auto, glmfit)$delta[1]
  cv_errors[i] = cv_error
}
cv_errors

```
- Sai số MSE của mô hình từ bậc 1 đến 10 với pp k-fold CV
```{r}
cv_errors = rep(0 , 10) #tạo vector chứa 5 ptu
set.seed(17)
for (i in 1:10) {
  glmfit = glm(mpg ~ poly(horsepower, i), data = Auto)
  cv_error = cv.glm(Auto, glmfit, K = 10)$delta[1]
  cv_errors[i] = cv_error
}
cv_errors
```
- bootstrap
- Có 2 loại tài sản X và Y, đầu tư alpha vào X và 1 - alpha vào Y
=> Tìm alpha để tối thiểu rủi ro khi đầu tư.

```{r}
alphafn = function(data, index) {
  X = data$X[index]
  Y = data$Y[index]
  
  return ((var(Y)-cov(X, Y)) / (var(X) + var(Y) - 2*cov(X,Y)))
}


alphafn(Portfolio, 1:100)
```
- Thực hiện bootstrap R lần

```{r}
boot(Portfolio, alphafn, R = 1000)
```
Đưa ra ước lượng của các hệ số trong mô hình hồi quy tt

```{r}
bootfn = function(data, index) {
  return (coef(lm(mpg~horsepower , data = data, subset = index)))
}

bootfn(Auto, 1:392) # Ước lượng hệ số a0 , a1 trong mô hình
# => mpg = a0 + a1 * horsepowwer với 392 quan sát từ 1 đến 392 của Auto (ko hoàn)
bootfn(Auto, sample(392, 392, replace = TRUE)) 
#Ước lượng hệ số a0 , a1 trong mô hình với 392 quan sát(có thể trùng nhau)
boot(Auto, bootfn, R = 1000) # Thực hiện boostrap 1000 lần
```

